# 请教陈老师关于委托贷款的列报

提问人：cm哥啊 时间：2020-01-04 16:45:07
陈老师，周末愉快！这次想请教下两个问题。 1 、关于委托贷款的列报。我的理解是根据该贷款的收回期限来分类，在资产负债表日后一年内收回的，报表列示为其他流动资产；一年以上才收回的，报表列示为其他非流动资产2 、关于如何去阅读ipo企业的反馈意见。我给自己定了计划每周阅读一家ipo企业的申报稿和反馈意见，以此来提高自己对财务数据的嗅觉和专业能力。陈老师，想请教下以您多年的执业经验来看，在阅读反馈意见和申报稿的时候，应该多从哪个方面去思考？或者有哪些侧重点？想请您指点迷津。再次感谢陈老师每次的回答！

回答人：chenyiwei
1 、原金融工具准则下可以这样理解。新准则下，一般列作其他流动资产/债权投资/一年内到期的非流动资产等。
2 、基于我们作为会计师的身份，建议重点关注特殊事项（特别是具有行业普遍意义的行业专有事项）的会计处理（包括会计政策披露和具体处理）、针对特殊风险点的核查程序和所获取的证据、可能具有潜在普遍意义的特定事项在财务报表附注中的披露格式和措辞等。如有兴趣也可以了解其业务模式、行业特点和主要经营、财务指标等。